【裁判字號】    89,易,3055
【裁判日期】    900705
【裁判案由】    偽造文書等
【裁判全文】
臺灣高雄地方法院刑事判決                        八十九年度易字第三五五號
    公  訴  人  臺灣高雄地方法院檢察署檢察官
    被      告  乙○○
右列被告因偽造文書等案件，經檢察官提起公訴（八十七年度偵字第二四八九九號）
，本院判決如左：
    主  文
乙○○共同連續行使偽造私文書，足以生損害於他人，處有期徒刑玖月。緩刑年。
緩刑期間交付保護管束。
如附表所載編號一至三之簽帳單第一聯各壹紙及第二、三聯簽帳單各貳紙上偽造之「
吳玟憲」署名計陸枚均沒收。
    事  實
一、乙○○明知江武忠（另案偵辦中）於民國八十七年十月二十七日十一時許，在高
    雄市○○區○○路與大昌路口萬教羊肉店附近，所交付署名為吳玟憲之卡號00
    00000000000000號加拿大蒙特婁銀行ＶＩＳＡ信用卡係偽造之假
    卡（係仿呂學聖所持有美國銀行所發行之卡號000000000000000
    0號威士卡所偽造而成之假卡，起訴書此部分之誤載應予更正），竟與江武忠共
    同基於意圖為自己不法所有之概括犯意聯絡，先後於同日十一時三十分許及同日
    二十一時二十四分許，由江武忠駕車載其前往高雄市三民區○○○路一二一之九
    號台灣大哥大三民大昌服務中心店（以下簡稱大昌服務中心店），由乙○○持上
    開偽造之假卡進入該店內消費（江武忠於店外等候），並連續於附表編號一至三
    所示之時間，以該偽造之信用卡偽造「吳玟憲」名義之署名於簽帳單（一式三聯
    ）上，而偽造吳玟憲確認消費金額各如附表所載之簽帳單私文書各一紙，持以行
    使交付該店店員在核對簽帳單上之簽名與信用卡上之簽名相符後，誤認乙○○為
    合法持卡人而陷於錯誤交付其所購買之等值手機等財物，足生損害於發卡之美國
    銀行付款之正確性、大昌服務中心店確認持卡人身分之正確性及吳玟憲之權益。
    乙○○詐得上開手機後當日即將手機全數交予江武忠，並由江武忠交付二萬元予
    乙○○作為代價。嗣於翌日（二十八日）十六時二十五分許，乙○○與江武忠再
    度至大昌服務店欲以同一手法刷卡購物時，為該店負責人甲○○察覺異樣經報警
    至該店處理，因而查悉上情。
二、案經高雄市政府警察局三民第二分局移送臺灣高雄地方法院檢察署檢察官偵查起
    訴。
    理  由
一、右揭事實，業據被告乙○○於警偵訊及本院審理時均坦承不諱，核與被害人即大
    昌服務中心店負責人甲○○於警訊中陳述被告上開信用卡刷卡購物並交付六支手
    機予被告之情節相符合，又上開信用卡係仿呂學聖所持有美國銀行所發行之卡號
    0000000000000000號威士卡所偽造而成之假卡，亦據真正持卡
    人呂學聖及被偽造之發卡銀行即美國銀行職員盛延君、施文彬等人於警偵訊中陳
    述明確，復有消費簽帳單影本三張及偽造之假卡影本一張在卷可憑，事證明確，
    被告犯行，洵堪認定。
二、核被告所為，係犯刑法第二百十六條、第二百十條之行使偽造私文書罪及第三百
    三十九條第一項之詐欺取財罪。至被告於簽帳單上偽造吳玟憲署名之行為，係偽
    造簽帳單私文書之部分行為，另偽造簽帳單私文書後進而行使，其偽造私文書之
    低度行為應為行使偽造私文書之高度行為所吸收，均不另論偽造署押及偽造私文
    書罪。又被告所犯上開二罪，與江武忠互有犯意聯絡及行為分擔，為共同正犯。
    被告連續持偽造之信用卡刷卡購物，所犯詐欺取財、行使偽造私文書之犯行，均
    時間緊接，且方法相同，所犯又各係犯罪構成要件相同之罪，顯均各基於概括犯
    意反復為之，均應依連續犯之規定，分別論以一罪。再者，被告所犯上開詐欺取
    財罪與行使偽造私文書罪之間，有方法結果之牽連關係，應從一重之行使偽造私
    文書罪處斷。審酌被告明知江武忠所交付之信用卡係偽造之假卡，竟貪圖報酬而
    為江武忠持該偽造假卡刷卡購買手機，取得合計約十三萬餘元之不法財物，其行
    實破壞信用卡金融交易秩序，惟念其前無犯罪紀錄，有本院被告院內索引卡紀錄
    表、台灣高等法院被告全國前案紀錄表在卷可考，素行尚佳，且犯後坦承罪行，
    深具悔意等一切情狀，量處如主文所示之刑，以資懲儆。又被告前未曾受有期徒
    刑以上刑之宣告，此有前揭刑案資料查註紀錄表等前案紀錄在卷可稽，素行良好
    ，因一時貪念失慮致罹刑章，犯後深具悔意，經此次起訴審判後，當能知警惕，
    應無再犯之虞，本院認所宣告之刑，以暫不執行為適當，併予諭知緩刑三年，以
    啟自新，併觀後效。惟被告明知偽造假卡，猶貪圖報酬而受託持假卡購物，顯見
    其守法觀念淡薄，且律己不嚴，本院認應由專業之觀護人，輔導其品性，矯正其
    德行，始符緩刑制度之良法美意，爰依刑法第九十三條第一項之規定，令其於緩
    刑期內付保護管束。被告偽造如附表編號一至三之一式三聯簽帳單各一份共九紙
    ，其中第一聯簽帳單各一紙，為被告所有，供犯罪所用之物；其中第二、三聯簽
    帳單各二紙，其上「吳玟憲」之署名計六枚為偽造之署押，業據被告供承在卷，
    雖未扣案，惟均不能證明已滅失，應分別依刑法第三十八條第一項第二款、第二
    百十九條規定，予以宣告沒收。至被告持以刷卡之偽造假卡，係江武忠所交付，
    非被告所有之物，已據其陳明在卷，另上開偽造之簽帳單第二、三聯各二紙，業
    經被告提出行使，而分由特約商店及發卡銀行保管，亦非屬被告所有，簽帳單第
    一聯上所偽造之「吳玟憲」署名計三枚，亦因已附屬於該等簽帳單，無從分割，
    均不另為沒收之諭知。
據上論斷，應依刑事訴訟法第二百九十九條第一項前段，刑法第二十八條、第五十六
條、第二百十六條、第二百十條、第三百三十九條第一項、第五十五條、第七十四條
第一款、第九十三條第一項、第二百十九條、第三十八條第一項第二款，罰金罰鍰提
高標準條例第一條前段，判決如主文。
中      華      民      國    九十      年      七      月      五      日
          臺灣高雄地方法院刑事庭
                                      法  官  陳淑卿
右正本證明與原本無異。
如不服本判決，應於判決送達後十日內，向本院提出上訴狀。
                                      書記官  陳朝宗
中      華      民      國    九十      年      七      月      五      日
附錄本判決論罪法條：
刑法第二百十條：
  偽造、變造私文書，足以生損害於公眾或他人者，處五年以下有期徒刑。
刑法第二百十六條：
  行使第二百十條至第二百十五條之文書者，依偽造、變造文書或登載不實事項或使
  登載不實事項之規定處斷。
刑法第三百三十九條第一項：
  意圖為自己或第三人不法之所有，以詐術使人將本人或第三人之物交付者，處五年
  以下有期徒刑、拘役或科或併科一千元以下罰金。
附表：臺灣高雄地方法院八十九年度易字第三五五號偽造文書等案件（被告於簽帳
單上偽造吳玟憲署名刷卡購物消費細表）
┌───┬─────────┬─────────┬──────┬────┐
│  編號│  簽帳日期、時間  │簽帳金額（新台幣）│商店名稱    │地點    │
├───┼─────────┼─────────┼──────┼────┤
│  一  │八十七年十月二十七│五萬六千元        │台灣大哥大三│高雄市三│
│      │日十一時三十一分  │                  │民大昌服務中│民區大昌│
│      │                  │                  │心          │二路一二│
│      │                  │                  │            │一之九號│
├───┼─────────┼─────────┼──────┼────┤
│  二  │八十七年十月二十七│一萬七千元        │同右        │同右    │
│      │日十一時三十八分  │                  │            │        │
├───┼─────────┼─────────┼──────┼────┤
│  三  │八十七年十月二十七│六萬一千元        │同右        │同右    │
│      │日二十一時二十四分│                  │            │        │
└───┴─────────┴─────────┴──────┴────┘


司法院資訊處製作；財團法人民間司法改革基金會備份。
